臺灣臺南地方法院刑事判決　　　　　　　95年度訴字第1643號
公　訴　人　臺灣臺南地方法院檢察署檢察官
被　　　告　丙○○
　　　　　　　　　　（現羈押於台南看守所）
指定辯護人　本院公設辯護人乙○○
上列被告因強盜等案件，經檢察官提起公訴（九十五年度偵字第
一四七三一號），本院判決如下：
    主  文
丙○○攜帶凶器毀壞門扇竊盜，累犯，處有期徒刑壹年捌月；又
以加害生命之事，恐嚇他人致生危害於安全，累犯，處有期徒刑
柒月。應執行有期徒刑貳年。
    事  實
一、丙○○前因違反毒品危害防制條例案件，經本院於民國九十
    四年八月三日以九十四年度簡字第一八一○號判決有期徒刑
    六月；其另因竊盜案件，經本院於九十四年五月二十四日以
    九十四年度易字第三二五號判決有期徒刑十月，上開二罪並
    定應執行有期徒刑一年二月確定，甫於九十五年六月五日縮
    短刑期執畢出監。猶不知悔改，竟意圖為自己不法之所有，
    於九十五年九月二十八日上午十一時三十五分許，攜帶客觀
    上可供凶器使用、長約三十三公分之鐵製螺絲起子一支，搭
    乘由不知情之真實姓名年籍不詳綽號「欽仔」成年男子所騎
    乘之機車，前往位於臺南市○○區○○街二段三一九號甲○
    ○住處，見無人在內而有可趁之機，旋即以不詳方法毀壞屬
    鋁製大門一部份之門鎖後侵入其內（毀損及侵入住宅部分均
    未據告訴），並竊取甲○○所有之黃金手鐲六只（約六兩重
    ）、黃金項鍊三條（約二兩五錢重）、黃金領帶夾一個（約
    一錢三分重）、黃金牌一面（約三分重）、黃金戒指四只（
    約五錢重）、白金戒指一只（約一錢二分重）、玉製項鍊墜
    子二個、現金新台幣二萬三千元、美金一百元、港幣三千元
    、人民幣七百元等物，得手後正欲離去時，因巧遇恰返回上
    揭住處而站立於大門前騎樓處察看之甲○○，雙方相距約莫
    三公尺，丙○○竟持上揭螺絲起子作勢並向甲○○恐嚇稱「
    要插給你死」（台語）之加害生命之語，致甲○○心生畏懼
    ，丙○○隨即逃離現場。嗣於同年九月二十九日下午四時許
    ，在臺南市○區○○路水萍塭公園內，因丙○○另涉施用毒
    品罪嫌，為警當場查獲，在其身上口袋扣得上開竊得之黃金
    手鐲六只、黃金項鍊二條、黃金領帶夾一個、黃金牌一面、
    黃金戒指一只、白金戒指一只，而循線查獲上情。
二、案經臺南市警察局第四分局報告臺灣台南地方法院檢察署檢
    察官偵查起訴。
    理  由
壹、程序方面：按被告以外之人於審判外之言詞或書面陳述，除
    法律有規定者外，不得作為證據，刑事訴訟法第一百五十九
    條第一項定有明文。證人在陳述過去之事實，該陳述是否真
    實，涉及證人之知覺、記憶、表達能力及真誠性。而證人知
    覺及記憶的瑕疵、表達之不精確，均有可能造成事實的扭曲
    ，另證人可能礙於情面而未完全陳述事實原委，亦可能為了
    迴護某人，刻意為不實或扭曲之陳述，或者為了陷害他人，
    捏造虛偽之證詞。證人陳述過去事實既可能有如此嚴重之瑕
    疵及真誠性的問題，唯有透過具結及詰問程序之後，確認證
    人之陳述並無前述瑕疵，其證詞始能採信。傳聞證據除法律
    所規定之例外，其不能採為證據之原因即在於證人於審判外
    之陳述並未經具結程序以擔保其陳述之可信度，亦無法以詰
    問方式發現證人可能有的知覺、記憶、表達之瑕疵及證人之
    真誠性。證人審判外之陳述，雖未經詰問或具結，但有時在
    特殊的情形下，該證人的陳述，依據經驗法則，可相信為真
    實，傳聞法則乃例外承認得為證據。而檢察官代表國家偵查
    犯罪、實施公訴，依法其有訊問被告、證人及鑑定人之權，
    證人、鑑定人且須具結，而實務運作時，偵查中檢察官向被
    告以外之人所取得之陳述，原則上均能遵守法律規定，不致
    違法取供，其可信性極高，故刑事訴訟法第一百五十九條之
    一第二項明定被告以外之人於偵查中向檢察官所為陳述，除
    顯有不可信之情況者外，得為證據。本件檢察官提出被害人
    甲○○警詢筆錄之供述為證，惟該警詢筆錄乃被告以外之人
    於審判外之言詞陳述，且無同法第一百五十九條之三各款所
    列之情形，亦未具有較可信之特別情況，且非為證明犯罪事
    實存否所必要，揆諸前開說明，應無證據能力，自不得作為
    證據。
貳、實體方面
一、訊據被告丙○○坦承有於上揭時地至台南市○○街○段三一
    九號被害人甲○○住處，竊得黃金手鐲六只、黃金項鍊三條
    、黃金領帶夾一個、黃金牌一面、黃金戒指四只、白金戒指
    一只、玉製項鍊墜子二個、現金新台幣二萬三千元、美金一
    百元、港幣三千元、人民幣七百元等物，離開現場時並在被
    害人住家門口遇到被害人之事實，核與被害人即證人甲○○
    指訴之情節相符，並有贓物認領保管單一紙附卷可稽。被告
    雖另辯稱：伊行竊當時並未攜帶螺絲起子一把，僅徒手用力
    扳開大門將門開啟，亦未持鐵製螺絲起子一把作勢向甲○○
    稱「要插給你死」云云。經查：被害人返家之後，發現家中
    鋁門鎖內之柱形厚鐵塊卡榫斷落地上，嗣被告自被害人家中
    走出時，手持螺絲起子一把長約三十三公分，被告並向被害
    人稱「要插給你死」等語，業據被害人甲○○到庭結證無訛
    ，觀諸被害人於警訊時即已表示不願提出告訴，亦不願求償
    損失，且被害人與被告素昧平生，二人間亦無嫌隙，衡情應
    無攀誣被告之理，顯見被告此部分所辯係飾卸之詞，不足採
    信，其犯行已堪認定。
二、按被告行竊時所攜帶長約三十三公分之鐵製螺絲起子一支，
    客觀上足供兇器使用，具行兇危險性，自屬兇器。被告毀壞
    構成門扇之一部之門鎖，係毀壞門扇之行為。另被告手持螺
    絲起子作勢向被害人稱「要插給你死」等語，顯係以告知加
    害生命之語恐嚇被害人，並致生危害於安全，核被告所為，
    係犯刑法第三百二十一條第一項第二款、第三款之攜帶兇器
    毀壞門扇竊盜罪及第三百零五條恐嚇危害安全罪。本件被害
    人發現被告竊盜時，與被告相距約二百八十公分，並未阻擋
    被告離去現場之通道，被害人因見被告手持長約三十三公分
    之鐵製螺絲起子一支，故不敢上前逮捕被告等情，業據證人
    即被害人甲○○到庭證述綦詳，足見被害人在發現被告時，
    並未有何逮捕之舉動。另衡諸被害人為五十二歲、身高一百
    六十三公分、體重六十三公斤之中年婦人，而被告乃四十三
    歲、身高一百七十公分、體重六十八公斤之壯年男子，被害
    人於案發現場巧遇被告之際，二人既相距約莫三公尺之長距
    離，被告以其所處位置、體型、體力上及手持客觀上可供凶
    器使用之螺絲起子之優勢，實無在被害人不敢有何逮捕被告
    及索回贓物舉動之情形下，主動為防護贓物或脫免逮捕之目
    的而對被害人施以脅迫之必要，綜上應認被告雖手持螺絲起
    子作勢向甲○○稱「要插給你死」等語，然非為防護贓物或
    脫免逮捕之行為，檢察官認被告係觸犯刑法第三百二十九條
    、第三百二十八條之準強盜罪，尚有未洽，起訴法條應予變
    更。被告所犯上開二罪間，犯意各別，構成要件互異，行為
    互殊，應予分論併罰。被告前因違反毒品危害防制條例案件
    ，經本院於九十四年八月三日以九十四年度簡字第一八一○
    號判決有期徒刑六月；其另因竊盜案件，經本院於九十四年
    五月二十四日以九十四年度易字第三二五號判決有期徒刑十
    月，二罪並定應執行有期徒刑一年二月確定，甫於九十五年
    六月五日縮短刑期執畢出監。有台灣高等法院被告全國前案
    紀錄表一份足憑，其於五年以內故意再犯有期徒刑以上之本
    罪，為累犯，應依法加重其刑。爰審酌被告已有多次竊盜及
    違反毒品危害防制條例等前科，素行非佳，仍不知悔改，又
    於日間攜帶兇器毀壞門扇竊盜，嚴重危害居家安全及社會治
    安，情節非輕，且竊盜既遂巧遇被害人返家之際，竟不思反
    省，反另持螺絲起子作勢並向被害人口出加害生命之語，及
    其犯罪動機、目的、所生損害、犯罪後猶飾詞狡辯態度不佳
    等一切情狀，處以如主文所示之刑，並定其應執行之刑，以
    資儆懲。至被告竊盜所用之螺絲起子一支，並非違禁物，且
    未扣案，為免執行困難，自不宜宣告沒收，併此敘明。
據上論斷，應依刑事訴訟法第二百九十九條第一項前段、第三百
條，刑法第三百二十一條第一項第二款、第三款、第三百零五條
、第四十七條第一項、第五十一條第五款，判決如主文。
本案經檢察官丁○○到庭執行職務
中　　華　　民　　國　　96　　年　　1 　　月　　17　　日
　　　　　　　　　刑事第六庭      審判長法　官　張瑛宗
                                        法  官  孫淑玉
                                        法  官  黃莉莉
以上正本證明與原本無異。
如不服本判決，應於收受送達後10日內向本院提出上訴書狀（應
附繕本）。
　　　　　　　　　　　　　　　        　書記官　朱小萍
中　　華　　民　　國　　96　　年　　1 　　月　　17　　日
附錄本案論罪科刑法條全文：
刑法第三百二十一條第一項
犯竊盜罪而有左列情形之一者，處六月以上五年以下有期徒刑：
一  於夜間侵入住宅或有人居住之建築物、船艦，或隱匿其內而
    犯之者。
二  毀越門扇、牆垣或其他安全設備而犯之者。
三  攜帶兇器而犯之者。
四  結夥三人以上而犯之者。
五  乘火災、水災或其他災害之際而犯之者。
六  在車站或埠頭而犯之者。
刑法第三百零五條
以加害生命、身體、自由、名譽、財產之事，恐嚇他人致生危害
於安全者，處二年以下有期徒刑、拘役或三百元以下罰金。
